臺灣士林地方法院小額民事判決
111年度士小字第456號
原      告  華南產物保險股份有限公司

法定代理人  陳文智
訴訟代理人  管禮  
被      告  陳素蘭
上列當事人間請求侵權行為損害賠償事件，本院於民國111年3月
10日言詞辯論終結，判決如下：
    主  文
原告之訴駁回。
訴訟費用新臺幣壹仟元由原告負擔。
    事實及理由要領
一、原告起訴主張：被告於民國110年4月22日上午10時26分許，
    駕駛車牌號碼000-0000號自用小客車（下稱A車），自臺北
    市○○區○○路000號前，因未注意車前狀況，撞損原告所承保
    之訴外人遠銀國際租賃股份有限公司所有、訴外人王俊欽為
    駕駛之車牌號碼000-0000號自用小客車（下稱B車），原告
    因本件交通事故已給付被保險人新臺幣（下同）15,114元。
    被告雖辯稱兩車並無發生碰撞，但是警方照片明顯有拍到A
    車，初步分析研判表亦登載被告應就本件事故負全責，又臺
    北市交通事件裁決所之函覆，僅係表示跡證不足，無法以此
    認為被告沒有肇事責任，爰依民法第184條第1項前段、第19
    1條之2、第196條侵權行為損害賠償請求權、保險法第53條
    第1項保險代位請求權，請求被告賠償損害。並聲明：被告
    應給付原告15,114元，及自起訴狀繕本送達翌日起至清償日
    止，按週年利率5％計算之利息。
二、被告答辯略以：兩車並無發生碰撞，A車更未有任何碰撞痕
    跡，且原告所提供之車輛毀損照片之時間為110年4月22日上
    午10時2分許，但是本件事故發生時間為110年4月22日上午1
    0時26分許，而A車行經本件事故發生處之時間為110年4月22
    日上午10時41分許，就時間上A車係於本件事故發生後方到
    達現場，又本件事故被告有申請鑑定，為臺北市交通事件裁
    決所以跡證不足，而不予鑑定，因此原告無法證明被告有何
    肇事情事等語，並聲明：1.請求駁回原告之訴；2.如受不利
    判決，被告願供擔保請准免為假執行。
三、法院得心證之理由：
　㈠按因故意或過失，不法侵害他人之權利者，負損害賠償責任
    民法第184條第1項前段定有明文；次按當事人主張有利於己
    之事實者，就其事實有舉證之責任，民事訴訟法第277條前
    段亦有明定。侵權行為所發生之損害賠償請求權，應具備加
    害行為、侵害權利、行為不法、致生損害、相當因果關係、
    行為人具責任能力及行為人有故意或過失等成立要件，若任
    一要件有所欠缺，即無侵權行為責任之可言，且原告應就上
    開要件負舉證責任。原告主張被告於上開時、地，駕駛A車
    因未注意車前狀況而撞損B車，原告因本件交通事故已給付
    被保險人15,114元等情，固提出行車執照、道路交通事故當
    事人登記聯單、估價單、照片、統一發票等件為證，並經本
    院依職權向臺北市政府警察局交通警察大隊調取本件交通事
    故現場圖、初步分析研判表、調查紀錄表、現場照片等件在
    卷，然上開證據僅能證明B車曾受損之事實，被告既否認其
    於上開時、地撞損B車，自應由原告就此有利於己之事實負
    舉證責任。
　㈡本件雖經警方於道路交通事故初步分析研判表稱A車駕駛即被
    告涉嫌未注意車前狀況、涉嫌駕車肇事無人受傷或死亡而未
    依規定處置，然依警方所提供於事發處攝得之A車影像時間
    為110年4月22日10時41分許（見本院卷第42頁），與本件事
    故發生時間即同日10時26分許不同，且該畫面未拍攝到兩車
    撞擊之情形，是前述攝影畫面僅能認定A車曾於同日10時41
    分駛至現場，無法認定兩車有無發生碰撞，警方所為之道路
    交通事故初步分析研判表，顯係依據兩車駕駛之論述而成，
    然觀諸兩車駕駛於道路交通事故調查紀錄表內所為陳述，雖
    B車駕駛王俊欽稱係遭A車撞擊，然B車駕駛即被告均否認有
    擦撞之事實，而王俊欽所述又無任何證據以資佐證，實難憑
    以認定被告有何侵權行為之舉，況被告就本件事故亦自行送
    請臺北市交通事件裁決所鑑定，然經該會所屬車輛行車事故
    鑑定會以照片中車損不明顯、跡證不足等為由而不予鑑定，
    有臺北市交通事件裁決所含在卷可考，足徵本件確乏足以證
    明兩車曾發生碰撞之證據，原告又未再提出其他證據以實其
    說，故原告主張被告應負侵權行為損害賠償責任云云舉證不
    足，難認可採。
四、從而，原告依保險代位及民法侵權行為法律關係，請求被告
    給付15,114元，及自起訴狀繕本送達翌日起至清償日止，按
    週年利率5％計算之利息，為無理由，應予駁回。 
五、訴訟費用負擔之依據：民事訴訟法第78條。依職權確定訴訟
    費用額為1,000元（第一審裁判費），由原告負擔。
中　　華　　民　　國　 111　　年　　3 　　月　　24　　日
              　　士林簡易庭法  官  陳紹瑜
以上正本係照原本作成。
如不服本判決，應於送達後20日內，向本院提出上訴狀並應記載
上訴理由，表明關於原判決所違背之法令及其具體內容與依訴訟
資料可認為原判決有違背法令之具體事實，如於本判決宣示後送
達前提起上訴者，應於判決送達後20日內補提上訴理由書（須附
繕本）。
中　　華　　民　　國　 111　　年　　3 　　月　　24　　日
　                          書記官  吳雪華